臺灣高等法院刑事判決
110年度重上更一字第39號
上  訴  人  臺灣臺北地方檢察署檢察官
被      告  王智賢


選任辯護人  許涪閔律師
上列上訴人因被告違反毒品危害防制條例案件，不服臺灣臺北地
方法院106年度訴字第231號，中華民國108年1月28日第一審判決
（起訴案號：臺灣臺北地方檢察署106年度偵字第3498、7474號
、106年度毒偵字第2065、2066號），提起上訴，判決後，經最
高法院發回更審，本院判決如下：
    主    文
上訴駁回。
    犯罪事實
一、王智賢明知甲基安非他命、GHB、N ,N-二甲基安非他命、PM
    A、MMA、愷他命、硝甲西泮、Ethylone、FA、芬納西泮、XL
    R-11及JWH-122分別係屬毒品危害防制條例第2條第2項第2、
    3款所列管之第二、三級毒品，依法均不得販賣及非法持有
    ，竟分別為下列犯行：
　㈠某真實姓名、年籍均不詳之成年人於如附表一編號1所示時間
    前某日時，先向王智賢表示欲向其購入神仙水（亦稱G水）
    乙事後，王智賢竟基於販賣第二級、第三級毒品以營利之犯
    意，於如附表一編號1所示時間、地點，以新臺幣（下同）
    至少約18萬元之價格，向蕭詠翰販入如附表一編號1所示之
    第二級、第三級毒品，欲將之販售予上開真實姓名、年籍均
    不詳之成年人，並透過網路社交通訊軟體Telegram（下稱Te
    legram）之聊天訊息或網路社交通訊軟體Line（下稱Line）
    訊息等方式宣傳，欲伺機出售予不特定之購毒者，以賺取5%
    之獲利，惟嗣後均未完成交易而未遂。
　㈡許雲翔於民國105年4月16日晚上6時15分許，透過Telegram向
    王智賢表示其友人欲向王智賢購入一粒眠乙事，惟王智賢斯
    時並未持有任何一粒眠後，竟基於販賣第三級毒品以營利之
    犯意，於如附表一編號2所示時間、地點，以1萬元之價格，
    向如附表一編號2所示之販賣者販入如附表一編號2所示之第
    三級毒品，並透過贈送試用包等方式行銷，欲伺機出售予不
    特定之購毒者以牟利，惟嗣後未完成任何交易而未遂。
　㈢某真實姓名、年籍不詳之成年人如附表一編號3所示時間前某
    日時，先向王智賢表示欲向其購入火狐狸包裝膠囊乙事後，
    王智賢竟基於販賣第二級、第三級毒品以營利之犯意，於如
    附表一編號3所示時間、地點，以3,200元之價格，向如附表
    一編號3所示之販賣者販入如附表一編號3所示之第二級、第
    三級毒品，欲將之販售予前揭真實姓名、年籍均不詳之成年
    人，以賺取每包500元之獲利，惟雙方嗣因故未完成交易而
    未遂。
    嗣經新北市政府警察局永和分局（下稱永和分局）員警先於
    106年1月24日下午4時15分許，持原審法院法官核發之搜索
    票，前往王智賢斯時位在臺北市○○區○○街0段00號5樓之1之
    租屋處執行搜索，當場扣得其所持有如附表二所示之物品；
    復於翌（25）日凌晨1時10分許，經王智賢之同意，前往王
    智賢斯時位在臺北市○○區○○街0段00號10樓之承租套房內，
    當場得其所持有如附表三所示之物品，始循線查悉上情。
二、案經永和分局報告臺灣臺北地方檢察署（下稱臺北地檢署）
    檢察官偵查起訴。
    理    由
壹、審理範圍：
　　原審判決後，檢察官及被告王智賢對原判決關於其附表一編
    號4至6所示販賣第二級毒品未遂罪、販賣第三級毒品未遂罪
    及其附表二所示販賣第二級毒品罪部分均聲明不服，並於法
    定期間提起該等部分上訴，惟被告於本院108年度上訴字第1
    255號（下稱本院前審）審理中業已撤回原判決關於其附表
    一編號4至6所示販賣第二級毒品未遂罪及販賣第三級毒品未
    遂罪共3罪部分之上訴（見本院前審卷一第484頁），經本院
    前審撤銷原判決關於其附表二編號7所示販賣第二級毒品部
    分，並就該部分仍予以論罪科刑，另駁回其他上訴，被告不
    服提起上訴，經最高法院以110年度台上字第506號判決除就
    前審判決關於其附表一編號4至6部分撤銷發回本院更審外，
    另駁回其他上訴，是本院僅就最高法院撤銷發回之原判決關
    於其附表一編號4至6所示部分更為審理，合先敘明。
貳、證據能力部分：
一、按被告以外之人於審判外之陳述，雖不符刑事訴訟法第159
    條之1至第159條之4之規定，然經當事人於審判程序同意作
    為證據，法院審酌該言詞陳述或書面陳述作成時之情況，認
    為適當者，亦得為證據；當事人、代理人或辯護人於法院調
    查證據時，知有刑事訴訟法第159條第1項不得為證據之情形
    ，而未於言詞辯論終結前聲明異議者，視為有前項之同意，
    刑事訴訟法第159條之5定有明文。查，本判決下列認定事實
    所引用之被告以外之人於審判外所為之供述證據資料（包含
    人證與文書等證據），並無證據證明係公務員違背法定程序
    所取得；而檢察官、被告及其辯護人對本院準備程序期日及
    審判期日提示之卷證，均同意或不爭執其等證據能力（見本
    院卷第54、87至88頁），且迄至言詞辯論終結前亦未再聲明
    異議，本案證據資料作成時之情況，核無違法取證或其他瑕
    疵，證明力亦無明顯過低之情形，認為以之作為證據為適當
    ，依刑事訴訟法第159條之5規定，自均得作為證據。
二、至於非供述證據部分，檢察官、被告及其辯護人於本院準備
    程序期日及審判期日均同意或不爭執其等證據能力（見本院
    卷第54至60、88至92頁），復均查無違反法定程序取得或其
    他不得作為證據之情形，且經本院於審理期日提示予檢察官
    、被告及其辯護人而為合法調查，應認均有證據能力。
參、實體方面：
一、認定犯罪事實所憑之證據及理由：   
　㈠上開犯罪事實，業據被告於警詢、偵查、原審、本院前審及
    本院審理中均坦承不諱（見偵3498卷一第7頁反面至12頁、1
    29頁反面至130頁反面、136頁反面至138頁反面、153頁；偵
    3498卷三第4頁正反面、39至40、49頁反面至50頁；原審卷
    一第21頁反面、46頁；原審卷二第22頁反面、157頁反面至1
    60頁；本院前審卷一第158至70頁；本院前審卷二第175至18
    7頁；本院卷第43至53、94至104頁），復經證人即同案被告
    蘇俊誠於警詢時證述屬實（見偵3498卷一第14頁反面至16頁
    反面），並有原審法院106年聲搜字第257號搜索票、永和分
    局搜索扣押筆錄、扣押物品目錄表、扣押物品收據、自願受
    搜索同意書、扣案物照片、Telegram之聊天訊息紀錄、Line
    之訊息對話紀錄等件在卷可稽（見偵3498卷一第19至27、36
    至43、70、72頁反面、74、89至90、96頁正反面；偵3498卷
    二第21至22頁反面、103頁正反面、176頁），且有如附表二
    編號11、17、25、41、附表三編號1至4、6、24至26、37、3
    9所示之物扣案可資佐證，足認被告前揭任意性自白核均與
    事實相符，應堪採信。
　㈡又上開如附表二編號11、17、附表三編號1至4、6、24至26所
    示之物，經分別送內政部警政署刑事警察局（下稱刑事警察
    局）、臺北榮民總醫院以拉曼光譜法、氣相層析/質譜分析
    法、核磁共振分析法鑑定，確分別含有如附表二編號11、17
    、附表三編號1至4、6、24至26所示之成分等情，有刑事警
    察局106年5月4日刑鑑字第1060010400號鑑定書、臺北榮民
    總醫院106年3月27日北榮毒鑑字第C0000000號毒品成分鑑定
    書㈠至㈢、毒品純度鑑定書㈠至㈣等件附卷可參（見偵3498卷三
    第24至26、32至35、64至74頁），此部分事實，足堪認定。
　㈢按販賣毒品屬嚴重違法行為，苟遭逮獲，後果嚴重，毒販出
    售毒品時無不小心翼翼，不敢公然為之，且毒品無公定價格
    ，並可任意分裝或增減其份量，是其各次買賣之價格，當亦
    各有差異，或隨供需雙方之資力、關係之深淺、需求之數量
    、貨源之充裕與否、販賣者對於資金之需求程度，以及政府
    查緝之態度，進而為各種不同之風險評估，而為機動性之調
    整，是其價格標準，自非一成不變，且販賣者從各種「價差
    」或「量差」或「純度」謀取利潤方式，亦有差異，然其所
    圖利益之非法販賣行為目的，則屬相同，並無二致。因之販
    賣利得，除經被告坦承，或因帳冊記載致價量至臻明確外，
    確實難以究其原委。然按一般民眾之普遍認知，毒品價格非
    低、取得不易，且毒品交易向為政府查禁森嚴且重罰不寬貸
    ，衡諸常情，倘非有利可圖，殊無必要甘冒持有毒品遭查獲
    、重罰之極大風險，無端親送至交易處所，或於自身住處附
    近交易毒品，抑或購入大量毒品貯藏之理，而平添為警查獲
    之可能。從而，除確有反證足資認定係基於某種非圖利本意
    之關係外，通常尚難因無法查悉其買進、賣出之差價，而諉
    無營利之意思，或阻卻販賣犯行之追訴，致知過坦承者難辭
    重典，飾詞否認者反得逞僥倖，而失情理之平。查被告為智
    識正常之人，對於毒品交易向為檢警機關嚴予取締之犯罪當
    知悉甚稔，苟無利可圖，應無甘冒被查緝法辦重刑之極大風
    險為之，且被告於偵查中供稱：伊跟蕭永翰購買的G水，都
    是要拿去販賣的，原本希望能夠賺到5%的利潤；伊買火狐狸
    毒品進來也是要販賣用的，打算賣1包可以賺100元等語（見
    偵3498卷三第49至50頁），足見本件被告購入甲基安非他命
    、GHB、N ,N-二甲基安非他命、PMA、MMA、愷他命、硝甲西
    泮、Ethylone、FA、芬納西泮、XLR-11及JWH-122之始，有
    為伺機轉售獲得高利益之目的，其自始即有販賣圖利之意圖
    ，始分別向如附表一各編號所示之販賣者購入上開如附表二
    編號11、17、附表三編號1至4、6、24至26所示毒品，其主
    觀上具有販賣第二、三級毒品以營利之意圖，堪以認定。
　㈣次按行為人意圖營利而購入毒品，其主觀上雖認知係為銷售
    營利，客觀上並有購入毒品之行為，惟仍須對外銷售，始為
    販賣行為之具體實現。此之對外銷售，自買賣毒品之二面關
    係以觀，固須藉由如通訊設備或親洽面談與買方聯繫交易，
    方能供買方看貨或與之議價，以實現對特定或可得特定之買
    方銷售；至於對不特定人或特定多數人行銷，進行宣傳、廣
    告，以招攬買主之情形（例如在網路上或通訊軟體「LINE」
    群組，發布銷售毒品之訊息以求售），因銷售毒品之型態日
    新月異，尤以現今網際網路發達，透過電子媒體或網路方式
    宣傳販毒之訊息，使毒品之散布更為迅速，依一般社會通念
    ，其惡性已對於販賣毒品罪所要保護整體國民身心健康之法
    益，形成直接危險，固得認開始實行足以與販賣毒品罪構成
    要件之實現具有必要關聯性之行為，已達著手販賣階段；然
    行為人意圖營利而購入毒品後，在尚未尋找買主前，即為警
    查獲，既未對外銷售或行銷，難認其意圖營利而購入毒品之
    行為，與該罪之構成要件實現具有必要關聯性，即非屬著手
    販賣之行為，應僅成立意圖販賣而持有毒品罪。至於行為人
    意圖營利，因買主之要約而購入毒品，或先向不特定人或特
    定多數人行銷後，再購入毒品等情形，就其前後整體行為以
    觀，前者已與可得特定之買方磋商，為與該買方締約而購入
    毒品行為，已對販賣毒品罪所保護之法益形成直接危險，與
    銷售毒品之實現具有必要關聯性；後者則與意圖營利購入毒
    品後，對不特定人或特定多數人行銷之情形無異，均已達販
    賣毒品罪之著手階段，自不待言。查被告先於偵查中供稱：
    關於扣案的液體部分（即如附表一編號1所示之毒品），是
    蕭詠翰提供的，他當時是拿了3、4個白色桶子裝了液體給伊
    ，他說這是G水，伊買回來後，分裝成20ml、30ml瓶裝；關
    於一粒眠的部分，是伊在被查獲的半年前，也就是約105年7
    月左右，伊請一位朋友去中南部找不知名的上游買的，伊是
    以1萬元左右買了1批一粒眠（即如附表一編號2所示之毒品
    ），但因為滯銷的關係，賣了很久還沒賣完，剩下的就是被
    查扣的這些；伊與蔡豐裕交易安非他命那天，他有跟伊說他
    吃安非他命有睡眠問題，問伊有沒有安眠藥，伊說沒有，所
    以伊給他3顆一粒眠試用等語（見偵3498卷三第4、39頁反面
    至40、49頁反面）：復於本院審理中供稱：客人跟伊說他需
    要買什麼，伊才會去進這些貨，客人會跟伊講數量、價格，
    只是還沒有完成交易等語明確（見本院卷第104頁）；參酌
    被告與不特定之購毒者以Telegram或Line商談其他毒品交易
    時，曾傳送包含G水在內之各項毒品交易價格供購毒者參考
    ，且許雲翔曾於105年4月16日晚上6時15分許，透過Telegra
    m向被告表示其友人想要買「紅豆」（即一粒眠），被告表
    示其手上沒有貨等情，此有前引之Telegram之聊天訊息紀錄
    及Line之訊息對話紀錄等件附卷可參，顯見被告均係因買主
    之要約而購入如附表二編號11、17、附表三編號1至4、6、2
    4至26所示毒品，甚且透過Telegram之聊天訊息或Line訊息
    等方式宣傳、行銷，欲伺機出售予不特定之購毒者，顯見被
    告就如附表一各編號所為，均已達販賣毒品罪之著手階段，
    僅嗣後因故均未完成交易而未遂。
　㈤至被告所販入並持有之毒品分別係如附表二編號11、17、附
    表三編號1至4、6、24至26所示，業經本院認定如前，起訴
    書及原審判決書就如附表三編號24至26部分雖有誤載、漏載
    毒品名稱云云，雖有未洽，惟不影響起訴犯罪事實之同一性
    ，附此敘明。
  ㈥綜上所述，本案事證明確，被告上開犯行均堪予認定，應均 
    予依法論科。　
二、論罪：
　㈠按行為後法律有變更者，適用行為時之法律，但行為後之法
    律有利於行為人者，適用最有利於行為人之法律，現行刑法
    第2條第1項定有明文。查被告行為後，毒品危害防制條例第
    4條第2項、第3項、第17條第2項之規定業經總統於109年1月
    15日修正公布，並自同年7月15日生效，其中⒈修正後毒品危
    害防制條例第4條第2項規定「製造、運輸、販賣第二級毒品
    者，處無期徒刑或10年以上有期徒刑，得併科新臺幣1,500
    萬元以下罰金」，而修正前毒品危害防制條例第4條第2項規
    定「製造、運輸、販賣第二級毒品者，處無期徒刑或7年以
    上有期徒刑，得併科新臺幣1,000萬元以下罰金」，修正後
    新法將刑度及罰金分別提高為「無期徒刑或10年以上有期徒
    刑」、「1,500萬元以下」，修正後之新法並非較有利於被
    告；⒉修正後毒品危害防制條例第4條第3項規定「製造、運
    輸、販賣第三級毒品者，處7年以上有期徒刑，得併科新臺
    幣1,000萬元以下罰金」，而修正前毒品危害防制條例第4條
    第3規定「製造、運輸、販賣第三級毒品者，處7年以上有期
    徒刑，得併科新臺幣700萬元以下罰金」，修正後新法將罰
    金提高為「1,000萬元以下」，修正後之新法並非較有利於
    被告；⒊修正後毒品危害防制條例第9條增訂第3項規定「犯
    前5條之罪而混合二種以上之毒品者，適用其中最高級別毒
    品之法定刑，並加重其刑至二分之一」，本案被告就如附表
    一編號1、3所示販賣如附表三編號1至3、6、24至26所示之
    神仙水、火狐狸包裝膠囊分別檢出上開第二級、第三級毒品
    成分，屬混合二種以上毒品之混合型毒品液體、混合型毒品
    咖啡包，依修法前之司法審判實務所持法律見解，各僅適用
    最高級別毒品所定之法定刑即為已足，惟依增訂之同條例第
    9條第3項規定，上開情形必須加重其刑至二分之一，經比較
    新舊法結果，修正後之規定並未較有利於被告；⒋修正後毒
    品危害防制條例第17條第2項規定「犯第4條至第8條之罪於
    偵查及歷次審判中均自白者，減輕其刑」，而修正前毒品危
    害防制條例第17條第2項規定「犯第4條至第8條之罪於偵查
    及審判中均自白者，減輕其刑」，修正後新法規定犯毒品危
    害防制條例第4條至第8條之罪之被告，須於偵查及「歷次」
    審判中均自白，方得依該條規定減輕其刑，相較於修正前舊
    法除偵查中自白外，僅須於審判中曾經自白即可減刑之規定
    而言，自以修正前毒品危害防制條例第17條第2項之規定對
    被告較為有利。經綜合上述比較，以修正前毒品危害防制條
    例有利於被告，自應依刑法第2條第1項前段之規定，適用行
    為時之修正前毒品危害防制條例之規定論處。
  ㈡按甲基安非他命、GHB、N ,N-二甲基安非他命、PMA、MMA、
    愷他命、硝甲西泮、Ethylone、FA、芬納西泮、XLR-11及JW
    H-122分別係毒品危害防制條例第2條第2項第2、3款所列管
    之第二、三級毒品，均不得販賣及非法持有。又刑法上關於
    販賣罪，祇要被告本身原有販賣之故意，且已著手於販賣行
    為之實行，即應分別情形論以販賣既遂或未遂。核被告就如
    附表一編號1、3所為，均係犯修正前毒品危害防制條例第4
    條第6項、第2項之販賣第二級毒品未遂罪及修正前毒品危害
    防制條例第4條第6項、第3項之販賣第三級毒品未遂罪；就
    如附表一編號2所為，係犯修正前毒品危害防制條例第4條第
    3項之販賣第三級毒品未遂罪。檢察官就此認為應均構成既
    遂，容有未洽，惟既遂、未遂乃犯罪之階段行為，毋庸變更
    起訴法條，附此敘明。
  ㈢被告就如附表一編號1所示販賣第二級毒品甲基安非他命、GH
    B、N ,N-二甲基安非他命、PMA、MMA前後持有第二級毒品甲
    基安非他命、GHB、N ,N-二甲基安非他命、PMA、MMA純質淨
    重20公克以上之低度行為；被告就如附表一編號3所示販賣
    第二級毒品甲基安非他命、GHB前後持有甲基安非他命、GHB
    之低度行為，分別為其各次販賣之高度行為所吸收，均不另
    論罪。
　㈣被告就如附表一編號1、3所為，均係以一行為同時觸犯上開
    販賣第二級毒品未遂及販賣第三級毒品未遂2罪，均為想像
    競合犯，應均依刑法第55條之規定，各從一重之販賣第二級
    毒品未遂罪論處。　
  ㈤又被告所犯上開2次販賣第二級毒品未遂及1次販賣第三級毒
    品未遂犯行，犯意各別，行為互殊，應予分論併罰。
三、科刑：
  ㈠被告就如附表一各編號所示販賣第二級毒品未遂、販賣第三
    級毒品未遂犯行，雖已分別著手於上開販賣第二級毒品行為
    或販賣第三級毒品行為之實施，然均未及售出而未得逞，均
    為未遂犯，衡酌其等犯罪情節，均依刑法第25條第2項之規
    定，各按既遂之刑度減輕其刑。
  ㈡按犯毒品危害防制條例第4條至第8條之罪，於偵查及審判中
    均自白者，減輕其刑，修正前毒品危害防制條例第17條第2
    項定有明文。依該規定旨在獎勵犯罪人之悛悔，同時使偵查
    或審判機關易於發現真實，以利毒品查緝，俾收防制毒品危
    害之效；故不論該被告之自白，係出於自動或被動、簡單或
    詳細、一次或多次，並其自白後有無翻異，苟其於偵查及審
    判中均有自白，即應依法減輕其刑。是該條項減刑規定之適
    用，係指偵查及審判中均有自白而言。而所謂自白乃對自己
    之犯罪事實全部或主要部分為肯定供述之意。查被告於警詢
    、偵查、原審、本院前審及本院審理時均自白上開販賣第二
    級毒品未遂、販賣第三級毒品未遂犯行，爰均依修正前毒品
    危害防制條例第17條第2項之規定，就被告所犯販賣第二級
    毒品未遂罪、販賣第三級毒品未遂罪均減輕其刑，並應均依
    刑法第70條、第71條第2項規定遞減之。
　㈢復按犯毒品危害防制條例第4條至第8條、第10條或第11條之
    罪，供出毒品來源，因而查獲其他正犯或共犯者，減輕或免
    除其刑，毒品危害防制條例第17條第1項定有明文。又所稱
    「供出毒品來源，因而查獲其他正犯或共犯者」，係指犯罪
    行為人供出毒品來源之對向性正犯，或與其具有共同正犯、
    共犯（教唆犯、幫助犯）關係之毒品由來之人的相關資料，
    使調查或偵查犯罪之公務員得據以對之發動調查或偵查程序
    ，並因此而確實查獲其人、其犯行者，即屬之。查被告於警
    詢中主動供出其如附表一編號1部分毒品來源為蕭詠翰等語
    ，永和分局員警因而對蕭詠翰發動偵查，進而循線查獲蕭詠
    翰涉嫌違反毒品危害防制條例案件而報請臺北地檢署檢察官
    偵查並提起公訴乙節，有永和分局106年8月29日新北警永刑
    字第1063447891號函、臺北地檢署107年1月25日北檢泰盈10
    6偵3498字第1079007415號函及其檢附臺北地檢署檢察官106
    年度偵字第13867號起訴書等件附卷可查（見原審卷一第110
    頁；原審卷二第75至81頁），足證本案被告就所犯如附表一
    編號1所示販賣第二級毒品未遂罪供出毒品來源，因而查獲
    其他正犯，符合毒品危害防制條例第17條第1項之規定，應
    予減輕其刑，且應依刑法第70條、第71條第2項規定再遞減
    之。
四、不另為無罪諭知部分（即如附表三編號11部分）：
　㈠公訴意旨另以：被告於如附表一所示之時間、地點，向如附
    表一所示之販賣者，販入如附表三編號11所示含有第三級、
    第四級毒品成分之粉末1包。因認被告另涉嫌違反毒品危害
    防制條例第4條第3項、第4項之販賣第三級、第四級毒品罪
    嫌云云。
　㈡按犯罪事實應依證據認定之，無證據不得認定犯罪事實。不
    能證明被告犯罪，應諭知無罪之判決，刑事訴訟法第154條
    第2項、第301條第1項分別定有明文。次按事實之認定，應
    憑證據，如未能發現相當證據，或證據不足以證明，自不能
    以推測或擬制之方法，以為裁判基礎；認定不利於被告之事
    實，須依積極證據，苟積極證據不足為不利於被告事實之認
    定時，即應為有利於被告之認定，更不必有何有利之證據；
    認定犯罪事實所憑之證據，雖不以直接證據為限，間接證據
    亦包括在內；然而無論直接或間接證據，其為訴訟上之證明
    ，須於通常一般之人均不致有所懷疑，而得確信其為真實之
    程度者，始得據為有罪之認定，倘其證明尚未達到此一程度
    ，而有合理之懷疑存在，無從使事實審法院得有罪確信時，
    法院即應諭知被告無罪之判決（最高法院40年台上字第86號
    、76年台上字第4986號分別著有判例可資參照）。又按刑事
    訴訟法第161條規定：檢察官就被告犯罪事實，應負舉證責
    任，並指出證明之方法。因此，檢察官對於起訴之犯罪事實
    ，應負提出證據及說服之實質舉證責任。倘其所提出之證據
    ，不足為被告有罪之積極證明，或其指出證明之方法，無從
    說服法院以形成被告有罪之心證，基於無罪推定之原則，自
    應為被告無罪判決之諭知（最高法院92年度台上字第128號
    判例參照）。　
　㈢經查：
　　⒈被告先於偵查中供稱：該包粉末是伊要自用的，因為這不
      容易買的到，是伊於105年間跟1位朋友買的，那位朋友拿
      到伊位在漢口街5樓的居所給伊的等語（見偵3498卷三第7
      9頁反面）；復於原審審理中供稱：伊買來該包粉末時，
      就是這樣（指扣案時呈現之狀態），伊不會摻入其他東西
      ，伊不知道甲基麻黃是怎麼樣，伊跟蕭詠翰買來的時候
      ，就是一整袋結晶等語（見原審卷二第158頁反面），則
      被告是否確係意圖營利，基於販賣第三級、第四級毒品之
      犯意而販入如附表三編號11所示含有第三級、第四級毒品
      成分之粉末1包，即非無疑。
　　⒉又上開白色粉末1包經送刑事警察局鑑驗結果，檢出含有微
      量第三級毒品愷他命及第四級毒品先驅原料甲基麻黃等
      成分，該兩種毒品成分並未同時存在於如附表一所示販入
      之毒品乙節，有前引之臺北榮民總醫院毒品成分鑑定書及
      刑事警察局鑑定書等件在卷可參，本院尚難僅憑此遽認被
      告有何販賣第三級毒品、第四級毒品之行為。
　㈣綜上所述，本件依檢察官所舉各項證據方法，尚不足使所指
    被告涉犯上開販賣第三級毒品、第四級毒品等罪嫌之事實達
    於通常一般人不致有所懷疑，而得確信為真實之程度，無法
    使本院形成被告確有檢察官所指販賣第三級毒品、第四級毒
    品等犯行之有罪心證。此外，復查無其他積極證據足以證明
    被告涉有檢察官所指此部分犯行，本件不能證明被告此部分
    犯罪，本應為被告無罪之諭知，惟檢察官認此部分與前開經
    認定為有罪之販賣第二級毒品未遂、販賣第三級毒品未遂部
    分，有裁判上一罪關係，爰不另為無罪之諭知。　
五、上訴駁回之理由：　　
　㈠原審以被告上開犯行事證明確，以行為人之責任為基礎，審
    酌被告為牟求私利，無視法令之厲禁，為本件販賣第二級、
    第三級毒品之行為，其所為助長毒品散布，戕害國民身心健
    康，對社會所生危害程度非輕，自應予非難，兼衡被告犯後
    坦承犯行，並配合員警查緝毒品案件，因此破獲多案，暨審
    酌被告其販入毒品之數量、智識程度及自述之犯罪動機及家
    庭情況、目的、手段、犯罪所造成之危害程度、品行等一切
    情狀，分別量處有期徒刑1年1月、1年10月、1年10月；並就
    沒收部分說明：扣案如附表二編號11、17、附表三編號1至4
    、6、24至26所示之毒品及盛裝上開毒品之包裝，應均依毒
    品危害防制條例第18條第1項前段沒收銷燬之；另扣案如附
    表二編號25、41、附表三編號37、39所示之物，應均依毒品
    危害防制條例第19條第1項規定沒收，經核其認事、用法並
    無違法或不當，量刑及沒收之宣告亦稱妥適，應予維持。
　㈡檢察官上訴意旨略以：原審量刑過輕云云。惟按量刑係法院
    就繫屬個案犯罪之整體評價，為事實審法院得依職權自由裁
    量之事項，量刑判斷當否之準據，應就判決之整體觀察為綜
    合考量，並應受比例原則等法則之拘束，非可恣意為之，致
    礙其公平正義之維護，必須兼顧一般預防之普遍適應性與具
    體個案特別預防之妥當性，始稱相當。苟已斟酌刑法第57條
    各款所列情狀，而未逾越法定刑度，如無偏執一端，致有明
    顯失出失入之恣意為之情形，上級審法院即不得單就量刑部
    分遽指為不當或違法（最高法院100年度台上字第5301號判
    決意旨參照）。查原審於量刑時已詳予審酌刑法第57條各款
    及前開所列情狀，予以綜合考量，就被告如附表一各編號所
    示販賣第二級毒品未遂、販賣第三級毒品未遂犯行分別判處
    有期徒刑1年1月、1年10月、1年10月，就刑罰裁量職權之行
    使，既未逾越法律所規定之範圍，亦無濫用權限之情形，難
    遽謂原判決就此部分之量刑有何不當，縱與檢察官主觀上之
    期待有所落差，仍難指其量刑有何不當或違法。是檢察官上
    訴意旨請求從重量刑云云，為無理由，應予駁回。
　㈢至毒品危害防制條例業經修正施行，固如前述，原審雖未及
    審酌比較新舊法，然因法律適用之結果並無不同，對判決結
    果不生影響，是原判決適用行為時法論科，而未及比較新舊
    法適用，並不構成撤銷之原因，附此敘明。　
據上論斷，應依刑事訴訟法第368條，判決如主文。
本案經檢察官陳仁傑提起公訴，檢察官高怡修提起上訴，檢察官
陳正芬到庭執行職務。
中　　華　　民　　國　　110 　年　　10　　月　　13　　日
                  刑事第二十三庭審判長法  官  許永煌
                                      法  官  黃美文
                                      法  官  雷淑雯
以上正本證明與原本無異。
如不服本判決應於收受送達後20日內向本院提出上訴書狀，並應
敘述具體理由；其未敘述上訴理由者，應於上訴期間屆滿後20日
內向本院補提理由書（均須按他造當事人之人數附繕本）「切勿
逕送上級法院」。
                                      書記官  林立柏
中　　華　　民　　國　　110 　年　　10　　月　　19　　日
附錄：本案論罪科刑法條全文
修正前毒品危害防制條例第4條
製造、運輸、販賣第一級毒品者，處死刑或無期徒刑；處無期徒
刑者，得併科新臺幣2千萬元以下罰金。
製造、運輸、販賣第二級毒品者，處無期徒刑或7年以上有期徒
刑，得併科新臺幣1千萬元以下罰金。
製造、運輸、販賣第三級毒品者，處7年以上有期徒刑，得併科
新臺幣7百萬元以下罰金。
製造、運輸、販賣第四級毒品者，處5年以上12年以下有期徒刑
，得併科新臺幣3百萬元以下罰金。
製造、運輸、販賣專供製造或施用毒品之器具者，處1年以上7年
以下有期徒刑，得併科新臺幣1百萬元以下罰金。
前5項之未遂犯罰之。　　　　　　

附表一
編號 販 賣 者 時  間 交易地點 毒品種類及數量 價     格 （新臺幣) 原審判決主文欄 1 蕭詠翰 105年年中左右 臺北市○○區○○街0段00號5樓之1 含有第二、三級毒品成分之液體約4桶14公升左右（有部分業經扣案如附表三編號1至3、24至26所示毒品） 至少約18萬元 王智賢販賣第二級毒品，未遂，處有期徒刑壹年壹月。 2 某真實姓名、年籍均不詳之成年人 105年7月左右 臺灣地區中南部 第三級毒品芬納西泮1批（即一粒眠，有部分業經扣案如附表二編號11、17、附表三編號4所示毒品） 1萬元 王智賢販賣第三級毒品，未遂，處有期徒刑壹年拾月。 3 某真實姓名、年籍均不詳，綽號「小P」之成年男子 105年間 王智賢位在臺北市○○區○○街0段00號5樓之1之租屋處 含有第二級毒品、第三級毒品成分之火狐狸包裝膠囊16包（詳如附表三編號6之扣案毒品）。 3,200 元(王智賢同時以900 元之價格購買如附表二編號40所示含有第二級、第三級毒品成分之膠囊3包) 王智賢販賣第二級毒品，未遂，處有期徒刑壹年拾月。 

附表二（查扣處所：臺北市○○區○○街0段00號5樓之1）：
編號 扣押物品（均依扣押物品目錄表編號順序及所載毛重） 備註 1 第二級毒品甲基安非他命1包（毛重0.75公克） 檢出第二級毒品甲基安非他命，純度約97%（參見內政部警政署刑事警察局鑑定書（下稱刑事局鑑定書）之編號F49部分）。 2 第二級毒品甲基安非他命及第四級毒品"毒品先驅原料"甲基麻黃（生僉）1包（毛重2.15公克） 依據抽測純度值，檢出第二級毒品甲基安非他命純度約84%，第四級毒品"毒品先驅原料"甲基麻黃純度約11%（參見刑事局鑑定書之編號F26部分）。 3 第二級毒品甲基安非他命1包（毛重1.04公克） 依據抽測純度值，檢出第二級毒品甲基安非他命，純度約97%（參見刑事局鑑定書之編號F51部分)。 4 第二級毒品甲基安非他命及第四級毒品"毒品先驅原料"甲基麻黃1包（毛重1.42公克） 依據抽測純度值，檢出第二級毒品甲基安非他命純度約84%，第四級毒品"毒品先驅原料"甲基麻黃純度約11%（參見刑事局鑑定書之編號F25部分）。 5 第二級毒品甲基安非他命1包（毛重0.56 公克） 依據抽測純度值，檢出第二級毒品甲基安非他命，純度約97%（參見刑事局鑑定書之編號F50部分)。 6 第二級毒品甲基安非他命1包（毛重0.89 公克） 依據抽測純度值，檢出第二級毒品甲基安非他命，純度約97%（參見刑事局鑑定書之編號F52部分)。 7 第二級毒品甲基安非他命1包（毛重0.63 公克） 依據抽測純度值，檢出第二級毒品甲基安非他命，純度約97%（參見刑事局鑑定書之編號F53部分)。 8 含有第二、三級毒品成分之搖頭丸丸錠17顆1包 （毛重4.91公克） 檢出第二級毒品PMA、微量之MMA及第三級毒品Ethylone、微量之FA等成分，第二級毒品PMA純度約22%，驗前總純質淨重約1.37公克；第三級毒品Ethylone純度約5%，驗前總純質淨重約0.31公克（參見刑事局鑑定書之編號D8部分)。 9 含有第二、三級毒品成分之搖頭丸丸錠14顆1包（毛重4.76公克） 依外觀有以下類別： 1.深褐色圓形藥錠部分：檢出第二級毒品PMA、微量甲基安非他命、微量MMA及第三級毒品CMC、微量bk-MDMA、微量Ethylone、微量FA等成分，第二級毒品PMA純度約23%，驗前總純值淨重約0.22公克；第三級毒品CMC純度約2%，驗前總純質淨重約0.01公克（參見刑事局鑑定書之編號D7部分）。 2.深褐色圓形藥錠部分：檢出第二級毒品PMA、微量甲基安非他命、微量MMA及第三級毒品Ethylone、微量FA等成分，第二級毒品PMA純度約26%，驗前純質淨重約0.08公克；第三級毒品Ethylone純度約6%，驗前純質淨重約0.02公克（參見刑事局鑑定書之編號D10部分）。 3.黃褐色圓形藥錠部分：檢出第二級毒品PMA、微量甲基安非他命、微量MMA及微量第三級毒品Ethylone、微量CMC、微量FA等成分，第二級毒品PMA純度約25%，驗前純質淨重約0.06公克（參見刑事局鑑定書之編號D11部分）。 4.綠色圓形藥錠部分：檢出第二級毒品PMA、微量甲基安非他命、微量MDMA、微量MMA以及微量第三級毒品Ethylone、微量CMC、微量FA等成分，第二級毒品PMA純度約25% ，驗前純質淨重約0.08公克（參見刑事局鑑定書之編號D12部分）。 10 含有第二、三級毒品成分之搖頭丸丸錠2顆1包（毛重0.93公克） 1.檢出第二級毒品PMA、微量甲基安非他命、微量FMA、微量MMA及第三級毒品Ethylone、微量FA等成分，第二級毒品PMA純度約24%，驗前純質淨重約0.06公克；第三級毒品Ethylone純度約6%，驗前純質淨重約0.01公克（參見刑事局鑑定書之編號D14部分）。 2.檢出第二級毒品PMA、微量甲基安非他命、微量MMA及第三級毒品Ethylone、CMC、微量bk-MDMA、微量FA等成分，第二級毒品PMA純度約22%，驗前純質淨重約0.06公克；第三級毒品Ethylone純度約2%，驗前純質淨重未達0.01公克，第三級毒品CMC純度約1%，驗前純質淨重未達0.01公克（參見刑事局鑑定書之編號D9部分）。 11 含有第三級毒品芬納西泮成分之橘色圓形藥錠2顆1包（毛重0.55公克） 檢出第三級毒品芬納西泮成分，總淨重0.36公克，取樣0.17公克鑑驗用罄，驗餘總淨重0.19公克，純度約1%，驗前總純質淨重未達約0.01公克（參見刑事局鑑定書之編號D13部分）。 12 含有第二、三級毒品成分之搖頭丸丸錠13顆1包（毛重4.18公克） 檢出第二級毒品PMA、微量MMA及第三級毒品Ethylone、CMC、微量bk-MDMA、微量FA等成分，第二級毒品PMA純度約22%，驗前總純質淨重約0.86公克；第三級毒品Ethylon e純度約4%，驗前總純質淨重約0.15公克、第三級毒品CMC純度約1%，驗前總純質淨重約0.03公克（參見刑事局鑑定書之編號D6部分）。 13 膠囊1包（毛重48.64公克） 未檢出毒品成分（參見臺北榮民總醫院毒品成分鑑定書（六）之檢體編號C0000000-0）。 14 藥丸1包（毛重22.64公克） 未檢出毒品成分（參見臺北榮民總醫院毒品成分鑑定書（六）之檢體編號C0000000-0）。 15 膠囊1包（毛重10.89公克） 未檢出毒品成分（參見臺北榮民總醫院毒品成分鑑定書（六）之檢體編號C0000000-0）。 16 含有第二、三級毒品成分之毒品膠囊1顆（毛重0.66公克） 檢出第二級毒品PMA及第三級毒品Ethylone等成分（參見臺北榮民總醫院毒品成分鑑定書（七）） 17 一粒眠7顆（毛重2.11公克） 檢出第三級毒品芬納西泮成分，總淨重443.26公克，取樣0.39公克鑑驗用罄，驗餘總淨重442.87公克，純度約1%，驗前總純質淨重約4.43公克（參見刑事局鑑定書之編號4部分，此部分編號4之檢體包含臺北市○○區○○街0段00號10樓之扣押物品編號4「一粒眠2290顆（總毛重697.5公克）」部分，兩者係合併計算）。 18 含有微量第二級毒品甲基安非他命成分之毒品咖啡粉1包（毛重41.18公克） 檢出微量第二級毒品甲基安非他命成分（參見刑事局鑑定書之編號E65部分）。 19 含有第二、三級毒品成分之毒品咖啡粉1包（毛重32.29公克） 檢出第二級毒品甲基安非他命、GHB、微量MDMA、微量PMA、微量MMA及微量第三級毒品愷他命、微量XLR-11、微量FA等成分，第二級毒品甲基安非他命純度約4%，驗前純質淨重約1.18公克；第二級毒品GHB純度約3%，驗前純質淨重約0.89公克（參見刑事局鑑定書之編號E64部分）。 20 含有第二、三級毒品成分之（伯朗咖啡藍山風味包裝）即溶包1包（毛重22.58公克） 依據抽測，檢出第二級毒品甲基安非他命、GHB、微量MDMA、微量PMA、微量MMA及微量第三級毒品愷他命、微量XLR-11等成分，第二級毒品甲基安非他命純度約1%，第二級毒品GHB純度約1%（參見刑事局鑑定書之編號E39至43部分）。 21 分裝袋封口機1台  22 分裝袋封口機1台  23 攪拌機1台  24 盆子1個  25 電子磅秤1台  26 空膠囊1包  27 壓錠板1個  28 壓錠板1個  29 壓錠板1個  30 安非他命吸食器1組  31 鋁箔分裝袋1個  32 鋁箔分裝袋3  33 鋁箔分裝袋18  34 鋁箔分裝袋25  35 鋁箔分裝袋78  36 一般分裝袋33個  37 一般分裝袋300個  38 鋁箔分裝袋6個  39 現金7萬7000元  40 含有第二、三級毒品成分之毒品膠囊3顆（3包）（毛重3.74公克） 檢出第二級毒品甲基安非他命、GHB及第三級毒品愷他命、XLR-11、JWH-122等成分，第二級毒品甲基安非他命純度約3.95%，驗前純質淨重約0.0642公克（參見臺北榮民總醫院毒品成分鑑定書（五）及毒品純度鑑定書（二）之檢體編號C0000000-0）。 41 IPHONE6S行動電話1支  42 HTC行動電話1支  43 SAMSUNG行動電話1支  

附表三（查扣處所：臺北市○○區○○街0段00號10樓）：
編號 扣押物品（均依扣押物品目錄表編號順序及毛重） 備註 1 含有第二、三級毒品成分之俗稱神仙水液體共213罐（大罐裝，總毛重5191公克） 依據抽測，檢出第二級毒品甲基安非他命、GHB、微量N,N-二甲基安非他命及微量第三級毒品愷他命等成分。驗前總毛重5189.59公克，驗前總淨重約2280.01公克，取樣2.08公克鑑驗用罄，其中第二級毒品甲基安非他命純度約4%，驗前總純質淨重約91.20公克；第二級毒品GHB純度約14%，驗前總純質淨重約319.20公克（參見刑事局鑑定書之編號A1至A213部分）。 2 含有第二、三級毒品成分之俗稱神仙水液體共79罐（小罐裝，總毛重1751公克） 依據抽測，檢出第二級毒品甲基安非他命、GHB、微量N,N-二甲基安非他命及微量第三級毒品愷他命等成分。驗前總毛重1750.70公克，驗前總淨重約883.28公克，取樣1.80公克鑑驗用罄，其中第二級毒品甲基安非他命純度約4%，驗前總純質淨重約35.33公克；第二級毒品GHB純度約14%，驗前總純質淨重約123.65公克（參見刑事局鑑定書之編號B1至B79部分） 3 含有第二、三級毒品成分之俗稱神仙水液體共98罐（天然護唇膏包裝，總毛重679.5公克） 依據抽測，檢出第二級毒品甲基安非他命、GHB、微量N,N-二甲基安非他命、微量PMA、微量MMA及微量第三級毒品愷他命、微量硝甲西泮、微量Ethylone、微量FA等成分。驗前總毛重485.89公克，驗前總淨重211.35公克，共取樣1.90公克鑑驗用罄，其中第二級毒品甲基安非他命純度約6%，驗前總純質淨重約12.67(10.72+1.95＝12.67)公克；第二級毒品GHB純度約1%，驗前總純質淨重約2.1（1.78+0.32=2.10）公克（參見刑事局鑑定書之編號C1至C98部分） 4 含有第三級毒品芬納西泮成分之橘色圓形藥錠（俗稱1粒眠）2290顆（總毛重697.5公克） 檢出第三級毒品芬納西泮成分，總淨重443.26公克，取樣0.39公克鑑驗用罄，驗餘總淨重442.87公克，純度約1%，驗前總純質淨重約4.43公克（參見刑事局鑑定書之編號4部分，此部分編號4之檢體包含臺北市○○區○○街0段00號5樓之1之扣押物品編號17「一粒眠7顆」部分，兩者係合併計算）。 5 含有第二、三級毒品成分之搖頭丸丸錠11包（總毛重324公克） 依外觀有以下類別： 1.藍綠色圓形藥錠部分：檢出第二級毒品PMA、微量MMA及第三級毒品CMC、微量bk-MDMA、微量Ethylone等成分，第二級毒品PMA純度約26%，驗前總純值淨重約22.74公克；第三級毒品CMC純度約3%，驗前總純質淨重約2.62公克（參見刑事局鑑定書之編號D1部分）。 2.黃色圓形藥錠部分：檢出第二級毒品PMA、微量MMA及第三級毒品Ethylone等成分，第二級毒品PMA純度約25%，驗前純質淨重約20.59公克；第三級毒品Ethylone純度約7%，驗前純質淨重約5.76公克（參見刑事局鑑定書之編號D2部分）。 3.米白色圓形藥錠部分：檢出第二級毒品PMA、微量MMA及第三級毒品Ethylone、微量FA等成分。第二級毒品PMA純度約26%，驗前純質淨重約14.88公克；第三級毒品Ethylone純度7％，驗前總純質淨重4公克（參見刑事局鑑定書之編號D3部分）。 4.褐色圓形藥錠部分：檢出第二級毒品PMA、微量微量MMA及第三級毒品 CMC、微量Ethylone、微量FA等成分。第二級毒品PMA純度約 25%，驗前純質淨重約14.41公克；第三級毒品CMC純度約 1%，驗前總純質淨重約0.57公克（參見刑事局鑑定書之編號D4部分）。 5.黃褐色圓形藥錠部分：檢出第二級毒品PMA、微量MMA及第三級毒品CMC、微量bk-MDMA、微量Ethylone、等成分。第二級毒品PMA純度約24%，驗前純質淨重約5.04公克；第三級毒品CMC純度約5%，驗前總純質淨重約1.05公克（參見刑事局鑑定書之編號D5部分）。 6 含有第二、三級毒品成分之火狐狸包裝膠囊16包（總毛重58公克） 依外觀有以下類別： 1.白色包裝袋部分（共3顆）： 　檢出第二級毒品甲基安非他命、GHB及第三級毒品愷他命、XLR-11、JWH-122等成分，毛重8.4213公克，驗前淨重1.2444公克，取樣0.8296公克鑑驗用罄，驗餘淨重0.4148公克，其中第二級毒品甲基安非他命純度約3.91%，驗前總純值淨重約0.0487公克；第三級毒品愷他命純度約0.061%，驗前純質淨重約0.0008公克（參見臺北榮民總醫院毒品成分鑑定書㈠及毒品純度鑑定書㈠、㈢）。 2.銀色包裝袋部分（共11顆）： 　檢出第二級毒品甲基安非他命、GHB及第三級毒品愷他命、XLR-11、JWH-122等成分，毛重33.6287公克，驗前淨重5.5902公克，去樣1.0164公克鑑驗用罄，驗餘淨重4.5738公克，其中第二級毒品甲基安非他命純度約4.72%，驗前總純值淨重約0.2639公克；第三級毒品愷他命純度約0.049%，驗前純質淨重約0.0027公克（參見臺北榮民總醫院毒品成分鑑定書㈡及毒品純度鑑定書㈠、㈢）。 3.玫瑰金色包裝袋部分（共2顆）： 　檢出第二級毒品甲基安非他命、GHB 及第三級毒品愷他命、XLR-11、JWH-122等成分，毛重5.9620公克，驗前淨重0.8962公克，全數取樣鑑驗用罄，其中第二級毒品甲基安非他命純度約5.82%，驗前總純值淨重約0.0522公克；第三級毒品愷他命純度約0.056%，驗前純質淨重約0.0005公克（參見臺北榮民總醫院毒品成分鑑定書㈢及毒品純度鑑定書㈡、㈣）。 7 甲基安非他命1盒（毛重132.36公克） 檢出第二級毒品甲基安非他命，純度約88%，驗前純質淨重約85.15公克，另檢出第四級毒品"毒品先驅原料"甲基麻黃純度約9%，驗前純質淨重約8.70公克（參見刑事局鑑定書之編號7部分）。 8 甲基安非他命23包（總毛重110公克） 依據抽測純度值，檢出第二級毒品甲基安非他命純度約84 %，第四級毒品"毒品先驅原料"甲基麻黃純度約11％（參見刑事局鑑定書之編號F1至F45部分，但不包含在另2址查扣之刑事局鑑定書之編號F24-F28部分）。 9 甲基安非他命17包（總毛重13.24公克） 依據抽測純度值，檢出第二級毒品甲基安非他命純度約84 %，第四級毒品"毒品先驅原料"甲基麻黃純度約11％（參見刑事局鑑定書之編號F1至F45部分，但不包含在另2址查扣之刑事局鑑定書之編號F24-F28部分）。 10 甲基安非他命1包（毛重2.75公克） 依據抽測純度值，檢出第二級毒品甲基安非他命，純度約97% （參見刑事局鑑定書之編號F54部分)。 11 含有第三、四級毒品成分之粉末1包（原扣押物品目錄表係誤認填載「安非他命」）（總毛重16.62公克） 檢出微量第三級毒品愷他命，另檢出第四級毒品"毒品先驅原料"甲基麻黃純度約96%，驗前純質淨重約12.85公克（參見刑事局鑑定書之編號F55部分）。 12 膠囊98顆（原扣押物品目錄表誤認記載為第三級毒品愷他命膠囊）（總毛重75.83公克） 未檢出毒品成分（參見臺北榮民總醫院毒品成分鑑定書（五）之檢體編號C0000000-0）。 13 含有第二、三級毒品成分之咖啡粉1包（總毛重658.5公克） 含有第二級毒品甲基安非他命、GHB、微量MDMA、微量PMA、微量MMA及微量第三級毒品愷他命、微量XLR-11、微量FA成分等。第二級毒品甲基安非他命純度約5%，驗前總純質淨重約31.02公克；第二級毒品GHB純度約3%，驗前總純質淨重約18.61公克（參見刑事局鑑定書之編號E66部分）。 14 含有第二、三級毒品成分之咖啡粉1罐（總毛重690克） 含有第二級毒品甲基安非他命、GHB、微量MDMA、微量PMA、微量MMA及微量第三級毒品愷他命、微量硝甲西泮、微量XLR-11、微量FA成分等。第二級毒品甲基安非他命純度約6%，驗前總純質淨重約18.74公克；第二級毒品GHB純度約5%，驗前總純質淨重約15.61公克（參見刑事局鑑定書之編號E67部分）。 15 含有第二、三級毒品成分之（美祿）即溶包20包（總毛重741.5公克） 含有第二級毒品甲基安非他命、微量MDMA、微量GHB、微量PMA及微量第三級毒品愷他命、微量XLR-11成分等；第二級毒品甲基安非他命純度約1%，驗前總純質淨重約6.99公克（參見刑事局鑑定書之編號E1-E20部分）。 16 含有第二、三級毒品成分之（HANDNADE）即溶包11包（總毛重344公克） 此部分即溶包有以下種類： 1.其中2包含有第二級毒品甲基安非他命、GHB、微量MDMA、微量PMA及微量第三級毒品愷他命、微量Ethylone、微量芬納西泮、微量XLR-11、微量FA成分等。第二級毒品甲基安非他命純度約1%，驗前總純質淨重約0.50公克；第二級毒品GHB純度約1%，驗前總純質淨重約0.50公克（參見刑事局鑑定書之編號E52至E53部分）。 2.其中2包含有第二級毒品甲基安非他命、GHB、微量MDMA、微量PMA及微量第三級毒品愷他命、微量Ethylone、微量XLR-11、微量FA成分等。第二級毒品甲基安非他命純度約1%，驗前總純質淨重約0.59公克；第二級毒品GH B純度約1%，驗前總純質淨重約0.59公克（參見刑事局鑑定書之編號E54至E55部分）。 3.其中2包含有第二級毒品甲基安非他命、GHB、微量MDMA、微量PMA及微量第三級毒品愷他命、微量Ethylone、微量XLR-11成分等。第二級毒品甲基安非他命純度約1%，驗前總純質淨重約0.39公克；第二級毒品GHB純度約1%，驗前總純質淨重約0.39公克（參見刑事局鑑定書之編號E56至E57部分）。 4.其中1包含有微量第二級毒品甲基安非他命、微量GHB、微量MDMA、微量PMA、微量MMA及微量第三級毒品愷他命、微量Ethylone、微量芬納西泮、微量XLR-11、微量FA成分等。（參見刑事局鑑定書之編號E58部分）。 5.其中1包含有微量第二級毒品甲基安非他命、微量GHB、微量MDMA、微量PMA、微量MMA及微量第三級毒品愷他命、微量Ethylone、微量FA成分等。（參見刑事局鑑定書之編號E59部分）。 6.其中1包含有微量第二級毒品甲基安非他命、微量GHB、微量MDMA、微量PMA、微量MMA及微量第三級毒品愷他命、微量Ethylone、微量FA成分等。（參見刑事局鑑定書之編號E60部分）。 7.其中1包含有第二級毒品甲基安非他命、GHB、微量MDMA、微量PMA、微量MMA及微量第三級毒品愷他命、微量Ethylone、微量XLR-11、微量FA成分等。第二級毒品甲基安非他命純度約2%，驗前總純質淨重約0.69公克；第二級毒品GHB純度約1%，驗前總純質淨重約0.34公克（參見刑事局鑑定書之編號E61部分）。 8.其中1包含有第二級毒品甲基安非他命、GHB、微量MDMA、微量PMA、微量MMA及微量第三級毒品愷他命、微量Ethylone、微量XLR-11、微量FA成分等。第二級毒品甲基安非他命純度約1%，驗前總純質淨重約0.24公克；第二級毒品GHB純度約1%，驗前總純質淨重約0.24公克（參見刑事局鑑定書之編號E62部分）。 17 含有第二、三級毒品成分之（supercaf fee）即溶包7包（總毛重163公克） 含有第二級毒品甲基安非他命、GHB及微量第三級毒品愷他命、微量XLR-11成分等。第二級毒品甲基安非他命純度約2%，驗前總純質淨重約2.86公克；第二級毒品GHB純度約1%，驗前總純質淨重約1.43公克（參見刑事局鑑定書之編號E21-E27部分）。 18 含有第二、三級毒品成分之（伯朗咖啡濃醇風味）即溶包11包（總毛重224公克） 含有第二級毒品甲基安非他命、GHB、微量MDMA、微量PMA及及微量第三級毒品愷他命、微量Ethylone、微量XLR-11、微量FA成分等。第二級毒品甲基安非他命純度約2%，驗前總純質淨重約4.01公克；第二級毒品GHB純度約1%，驗前總純質淨重約2.00公克（參見刑事局鑑定書之編號E28-E38部分）。 19 含有第二、三級毒品成分之（伯朗咖啡藍山風味）即溶包4包（總毛重101公克） 含有第二級毒品甲基安非他命、GHB、微量MDMA、微量PMA及微量第三級毒品愷他命、微量XLR-11等成分。第二級毒品甲基安非他命純度約1%，第二級毒品GHB純度約1%（參見刑事局鑑定書之編號E39至E43部分，此處之E39至E43部分中，包含1包係臺北市○○區○○街0段00號5樓之1之扣押物編號20）。 20 含有第二、三級毒品成分之（碳燒風味咖啡）即溶包3包（總毛重68公克） 含有第二級毒品GHB、微量甲基安非他命、微量MDMA、微量PMA及微量第三級毒品愷他命、微量XLR-11等成分。第二級毒品GHB純度約1%，驗前總純質淨重約0.56公克（參見刑事局鑑定書之編號E44至E46部分）。 21 含有第二、三級毒品成分之（鐵觀音拿鐵）即溶包3包（總毛重77公克） 含有第二級毒品甲基安非他命、GHB、微量MDMA、微量PMA及微量第三級毒品愷他命、微量XLR-11等成分。第二級毒品甲基安非他命純度約1%，驗前總純質淨重約0.64公克（參見刑事局鑑定書之編號E47至E49部分）。 22 含有第二、三級毒品成分之（vinacafe）即溶包2包（總毛重43公克） 含有第二級毒品甲基安非他命、微量MDMA、微量GHB、微量PMA及微量第三級毒品愷他命、微量XLR-11等成分。第二級毒品甲基安非他命純度約1%，驗前總純質淨重約0.37公克；第二級毒品GHB純度約1%，驗前總純質淨重約0.37公克（參見刑事局鑑定書之編號E50至E51部分）。 23 含有第二、三級毒品成分之（榛果巧克力）即溶包1包（總毛重27公克） 含有第二級毒品甲基安非他命、GHB、微量MDMA、微量PMA、微量MMA及微量第三級毒品愷他命、微量Ethylone、微量XLR-11、微量FA等成分。第二級毒品甲基安非他命純度約1%，驗前總純質淨重約0.22公克；第二級毒品GHB純度約1%，驗前總純質淨重約0.22公克（參見刑事局鑑定書之編號E63部分）。 24 含有第二級毒品成分之液體1罐（毛重961公克） 含有第二級毒品甲基安非他命、GHB、微量N,N- 二甲基安非他命、微量PMA及微量第三級毒品愷他命等成分。第二級毒品甲基安非他命純度約2%，驗前純質淨重約11.45公克；第二級毒品GHB純度約12%，驗前純質淨重約68.70公克（參見刑事局鑑定書之編號24部分）。 25 含有第二級毒品成分之液體1罐（毛重910.5公克） 含有第二級毒品甲基安非他命、GHB、微量N,N- 二甲基安非他命及微量第三級毒品愷他命、微量芬納西泮等成分。第二級毒品甲基安非他命純度約4%，驗前純質淨重約20.89公克；第二級毒品GHB純度約20%，驗前純質淨重約104.48公克（參見刑事局鑑定書之編號25部分）。 26 含有第二級毒品成分之液體1罐（毛重1266公克） 含有第二級毒品甲基安非他命、GHB、微量N,N- 二甲基安非他命及微量第三級毒品愷他命等成分。第二級毒品甲基安非他命純度約4%，驗前純質淨重約44.96公克；第二級毒品GHB純度約15%，驗前純質淨重約168.61公克（參見刑事局鑑定書之編號26部分）。 27 鋁箔分裝袋（綠色）20個  28 鋁箔分裝袋（藍色）15個  29 鋁箔分裝袋（黑色）4個  30 鋁箔分裝袋（白色）10個  31 鋁箔分裝袋（玫瑰金）100個  32 封口機1台  33 攪拌機1台  34 量杯1個  35 搗藥缽1組  36 液體1罐（毛重524.48公克）（扣押物品目錄表誤認記載為神仙水1罐） 未檢出毒品成分（參見刑事局鑑定書之編號36部分） 37 電子磅秤1台  38 鋁箔分裝袋（白色）（變型金剛）20個  39 帳冊2本  40 HTC（白色）行動電話1支